臺灣彰化地方法院刑事判決　　　　　　　　　　　　　九十二年度訴字第四二七號
　　公　訴　人　臺灣彰化地方法院檢察署檢察官
　　被　　　告　子○○
　　　　　　　　辛○○
　　　　　　　　庚○○
右被告等因違反槍砲彈藥刀械管制條例等案件，經檢察官提起公訴（九十一年度偵字
第七０五一、七三九六、七三九九、八一七一、八二一六、八二一七、八二一八、八
二二０、八二二一、八二二三、八二二四、八二二五、八二二六、八二二七、八六０
三、八六０四、八六０五、八六０六號、九十二年度偵字第六一七、六一八、六一九
、六二０、六二一、六二三、六二四、六二五、六二六、六二七、六三三、六九五、
七０一、七０三、七０四、七０五、七０六、八一五、二０一三號）及移送併案審理
（九十一年度偵字第五三八九號、九十二年度偵字第二六六九、二六七一、二六七二
、二六七三、二六七四、四五一一、四六七七號），本院判決如左：
        主  文
子○○共同以乘他人急迫貸以金錢，而取得與原本顯不相當之重利為常業，處有期徒
刑貳年拾月，扣案之行動電話支均沒收之。又未經許可，寄藏可發射子彈具有殺傷
力之改造手槍，處有期徒刑年，併科罰金新臺幣伍拾萬元，罰金如易服勞役，以罰
金總額與陸個月之日數比例折算，扣案如附表所示之物均沒收之。又偽造署押，足
以生損害於公眾及他人，處有期徒刑捌月，如附表肆所示之物均沒收之。應執行有期
徒刑陸年肆月，併科罰金新臺幣伍拾萬元，罰金如易服勞役，以罰金總額與陸個月之
日數比例折算，扣案之行動電話支、如附表所示及如附表肆所示之物均沒收之。
辛○○共同以乘他人急迫貸以金錢，而取得與原本顯不相當之重利為常業，處有期徒
刑壹年陸月，扣案之行動電話支均沒收之。
庚○○共同以乘他人急迫貸以金錢，而取得與原本顯不相當之重利為常業，累犯，處
有期徒刑陸月，如易科罰金，以佰元折算壹日。扣案之行動電話支均沒收之。
        事  實
一、子○○前曾因常業重利犯行（犯罪時間自民國八十九年六月間起至九十年四月間
    止，係受僱於人），於九十二年十二月十八日經臺灣高等法院臺中分院以九十二
    年度上訴字第一一六五號判處有期徒刑一年二月，嗣已於九十三年三月十四日確
    定在案；詎其於九十年四月間前案最後一次常業重利犯行後之九十年九月間，因
    缺款償付家中貸款等因素，為圖謀利，竟又另行基於自行經營常業重利之犯意，
    自九十年九月間某日起，承租位於彰化縣社頭鄉山湖村鴻門巷九弄二十五號透天
    房屋作為據點，並以每人月薪新臺幣（下同）三萬元，先、後僱用與之共同具有
    前開常業重利犯意聯絡之辛○○（自九十一年一月初起受僱，後於九十一年三月
    間因祖母生病暫行離職，後又自九十一年八月底起基於承前之常業重利犯意而受
    僱於子○○）、壬○○（另行審結，係於如附表壹編號五所示之時間向子○○借
    款後，乃自九十一年二月間起至同年九月初止受僱）、庚○○（自九十一年九月
    九日起受僱；其前曾於八十五年八月十六日，因非法吸用化學合成麻醉藥品、非
    法販賣化學合成麻醉藥品及無故攜帶刀械犯行，經臺灣南投地方法院分別判處有
    期徒刑五月、五年十月、三月，並定應執行刑為有期徒刑六年二月確定，入監後
    於八十九年六月五日假釋付保護管束，上開保護管束期間已於九十一年九月十三
    日屆滿未經撤銷而視為執行完畢）、真實姓名、年籍不詳之成年男子及真實姓名
    不詳、已成年之「謝小姐」等人（辛○○、庚○○、壬○○就如附表壹、附表貳
    所示之行為，分別於其等受僱期間內互具有犯意之聯絡），並在報紙上刊登借貸
    廣告或以夾報方式分送廣告，並以子○○所有之行動電話【計有：門號0000
    000000號（ＭＯＴＯＲＯＬＡ廠牌）、0000000000號（ＳＡＧ
    ＥＭ廠牌）、0000000000號（ＢＥＮＱ廠牌）及000000000
    0號】供作聯絡重利借款之工具，俟如附表壹所示因急迫需款、已滿十八歲之人
    ，依前開廣告或夾報撥打電話前來之際，即與借款人約定在彰化縣埔鹽鄉○○路
    廟、彰化縣田中鎮達德商工前、彰化縣員林鎮千輝大賣場、員林工商前、東山派
    山所旁、彰化縣溪湖鎮○○路旁、彰化縣田尾鄉田尾國小、田尾路上之田尾加油
    站旁、南鎮國小、彰化縣永靖鄉○○路金牌加油站旁、彰化縣社頭鄉源豐超市前
    、社頭火車站、朝興國小或借款人之住宅前等地見面以商談重利借款之事宜（主
    要由子○○、辛○○負責放貸及約定收取利息方式），其借款方式原則上每借本
    金一萬元，十天一期，每期利息為二千元，於交付借款時預扣第一期之利息，有
    時另收取手續費，並須交付國民身分證及簽發面額為借款金額加倍之本票供擔保
    （惟亦有不同之計息方式等情，詳見附表壹所載），而以前開借款方法取得與原
    本顯不相當之重利，並均恃以為生而以之為常業。
二、子○○為催討上開借款之本金及利息，乃與壬○○共同基於恐嚇危害安全及以強
    暴方式妨害人行使權利之概括犯意聯絡【其中如附表貳編號四之部分，其二人另
    與黃有盈（所犯強制罪等犯行，另由本院於九十二年十二月九日以九十二年度易
    字第九七八號案件判處有期徒刑三月，得易科罰金在案）及姓名年籍不詳之成年
    男子間，具有犯意之聯絡】，連續於如附表貳編號一至五所示之時間、地點，對
    如附表貳編號一至五所示之吳文得等人，以如附表貳編號一至五所示加害生命、
    身體、財產之方式恐嚇，使如附表貳編號一至五所示之吳文得等人心生畏懼，致
    生危害於其等之安全，並連續以如附表貳編號四、五所示之方式，妨害如附表貳
    編號四、五所示之癸○○、張詩如行使權利，而以前開方式催討重利借款之本金
    、利息。
三、子○○於八十八年間某日，在臺中市○○路某處，於真實姓名不詳、綽號「阿勇
    」之成年男子，因積欠借款無力清償（無證據足認有重利情事）而一次交付如附
    表所示具有殺傷力之槍、彈及如附表編號六、九刮號內所載於鑑驗時業經試
    射完畢之具有殺傷力之子彈作為質押之際，其明知未經主管機關許可，不得寄藏
    、持有前開具有殺傷力之槍、彈，竟仍加以收受，且與前開綽號「阿勇」之男子
    約定，於其清償欠款之前，由子○○代其保管上開槍、彈，迄綽號「阿勇」之男
    子清償欠款後，始將前揭槍、彈交還與綽號「阿勇」之男子，而自斯時起未經許
    可，寄藏如附表所示具殺傷力之槍、彈及如附表編號六、九刮號內所載於鑑
    驗時業經試射完畢之子彈。嗣於九十一年十月十日上午十一時許，為警在彰化縣
    社頭鄉山湖村鴻門巷九弄二十五號查獲子○○、辛○○、庚○○前開所為之常業
    重利、恐嚇、強制罪及子○○所犯未經許可、寄藏槍、彈之犯行，並為警起獲子
    ○○所有、供以聯絡重利借款所用之行動電話三支【計有：門號0000000
    000號（ＭＯＴＯＲＯＬＡ廠牌）0000000000號（ＳＡＧＥＭ廠牌
    ）、0000000000號（ＢＥＮＱ廠牌）各一支】、如附表壹所示借款時
    供以擔保之國民身分證等證件、本票（部分已由警方發還與借款人）及如附表
    編號一至六所示具殺傷力之槍、彈及如附表編號六刮號內所載於鑑驗時業經試
    射完畢之具有殺傷力之子彈一顆扣案；復於同年十一月十三日下午二時十分許，
    再由警方借提其前往彰化縣社頭鄉山湖村鴻門巷九弄地下室停車場內之白色廢棄
    自小客車後車廂起出如附表編號七至十所示具有殺傷力之槍、彈及如附表編
    號九刮號內所載於鑑驗時業經試射完畢之具有殺傷力之子彈一顆扣案。
四、子○○前曾於九十年三月七日，因重利案件為警查獲後冒用其弟「鄭政佑」之名
    義應訊之偽造署押犯行，經本院員林簡易庭於九十一年五月二十六日以九十一年
    度員簡字第四三號一案判處有期徒刑四月，得易科罰金確定（與他案接續執行，
    尚未執行完畢，不構成累犯）。詎竟仍不知警惕，於九十一年十月十日上午十一
    時許因本案之常業重利等犯行為警查獲後，竟又另行起意基於偽造署押之單一接
    續犯意，未經其弟弟鄭政祐之同意，接續於如附表肆所示之警詢筆錄等文件上偽
    簽「鄭政祐」之署名，並偽蓋指印（偽造署押之數目詳見附表肆所載），足以生
    損害於警察機關對於犯罪偵查之正確性及鄭政祐本人。旋因員警丙○○詢問有關
    鄭政祐服役之部隊信箱號碼及地址等資料時，子○○均無法應答，乃為員警丙○○懷疑其有冒名應訊情事，後經子○○於同日下午六時五十分許製作第二份警詢
    筆錄時向警方自白而查獲。
五、案經臺灣彰化地方法院檢察署檢察官指揮彰化縣警察局北斗分局、田中分局、二
    林分局查獲，並由臺灣彰化地方法院檢察署檢察官偵查起訴。
        理  由
一、訊據被告子○○固坦承有右揭常業重利之行為，惟矢口否認有何恐嚇危害安全及
    強制罪之犯行，辯稱：向借款人討債時只有大小聲而已，沒有說恐嚇的話，也沒
    有強制行為；又伊自八十九年起就一直經營重利，本案應為前案既判力效力所及
    云云。質之被告辛○○坦認有受僱於被告子○○經營重利之情事，訊之被告庚○○固亦坦承自九十一年九月間起受僱於被告子○○一節，惟辯稱：其受僱才一個
    月，不清楚工作的內容云云。惟查：（一）被告子○○於九十二年一月九日偵訊
    時供稱：「問：為何查扣身分證中經追問被害人結果，有些人是在八十九、九十
    （年）借貸的？）那些是別家委託我們代收的。（問：為何有被害人說現在還有
    其他人去討債？）這些被害人是另外向別人借的，不是向我們借的。（問：在社
    頭經營地下錢莊何時開始？）九十年開始至九十一年十月十日滿一年，有租約，
    是透過朋友租的，月租六千元，每月繳，我是從承租開始在該地經營。（問：在
    南投地方因重利罪於八十九年八月間被南投草屯分局查獲？）這件是我受僱別人
    ，時間不到一個月。（問：在彰化地區因重利案於九十年四月初被彰化警察局查
    獲？）是的，這我也是受僱別人，約做了二、三個月，在九十年舊曆年過後開始
    受僱。（問：在社頭鄉經營的時間約從九十年十月開始，這是否與之前受僱他人
    重利放貸有否連貫想法？或是另外想要經營？）在九十年八、九月間因被錢逼，
    我家貨款三、四百萬，另外民事案要賠人家五十餘萬，所以才想說放貸重利較好
    賺才又去租屋經營。（問：在你九十年八、九月有此想法之前，是否仍有經營之
    意？）九十年四月我被查獲至九十年八、九月間我沒有想要經營地下錢莊，是因
    來債務問題才想去經營。」等語（見九十一年度偵字第七０五一號卷第二一０頁
    起）；復於本院九十二年六月十三日訊問時供稱：「（問：前案重利後有無想過
    要再犯重利？）沒有想再犯，因後來於九十年九月時因我欠人家錢，被討債及其
    他經濟壓力才又犯」一語，足認被告子○○本案之常業重利犯行係另行起意所為
    。（二）又被告子○○、壬○○有以如附表貳所示之恐嚇危害安全及強制犯行討
    債等情，亦據證人即如附表貳所示之被害人吳文得、詹金蔥之夫吳榮順、陳素如
    、癸○○、張詩如等人分別於警詢、偵查證述明確，另有關附表貳編號四之部分
    ，復經證人癸○○於本院九十二年度易字第九七八號一案審理時證述綦詳，被告
    子○○上開所辯，尚無可信。（三）再被告庚○○係自九十一年九月九日起受僱
    於被告子○○從事收取本金、利息等工作一情，已據被告庚○○於警、偵訊時供
    明，被告庚○○於本院審理時辯稱：不清楚工作之內容云云，顯係事後卸責之詞
    ，無可採信。（四）另被告子○○承租房屋並刊登廣告以經營重利，並以每人月
    薪三萬元僱用被告辛○○、庚○○及同案被告壬○○等人，顯見渠等均有以犯重
    利恃以為生而為常業之意甚明。（五）此外，復有被告子○○、辛○○、庚○○
    及同案被告壬○○於警詢、偵查及本院訊問、準備程序之供述及其等以證人身分
    證於本院審理時之證述、證人即如附表壹所示之被害人周清濃等人、證人丙○○
    警員、己○○○○、黃有盈等人分別於警詢、偵查、本院訊問及審理時之證述、
    如附表壹所示供質押之本票、警方發還身分證等證件之贓物認領保管單、臺灣高
    等法院臺中分院九十二年度上訴字第一一六五號刑事判決、本院九十二年度易字
    第九七八號刑事判決、內政部警政署刑事警察局九十一年十二月五日刑鑑字第０
    九一０二八七六一一號槍彈鑑定書、九十一年十二月三十日刑鑑字第０九一０三
    一五四六一號槍彈鑑定書、如附表肆所示之警詢筆錄等文件各一份在卷可憑，並
    有被告子○○所有、供經營常業重利犯行所用之行動電話三支、如附表所示具
    有殺傷力之槍、彈扣案可佐，本件事證明確，被告子○○、辛○○、庚○○三人
    前開犯行均洵堪認定（至卷內「彰化縣警察局北斗分局偵辦壬○○、庚○○、辛○○、鄭政佑等人涉嫌經營地下錢莊被害人名冊」所列除附表壹所示借款人以外
    之其餘人員，或因其借款時間為被告子○○前案常業重利之既判力效力所及、或
    因無證據足認有無借款及是否因急迫等情而借款，自無從於本案併為審理；又有
    關證人戊○○、乙○○於警詢及本院審理時雖指證因戊○○之子丁○○曾向錢莊
    借款（借款之時間、金額、計息方式等相關情形均不明）而遭恐嚇及毀損家中物
    品等情，惟因證人戊○○、乙○○於本院審理時均無法指認是否係被告子○○、
    辛○○、庚○○及同案被告壬○○等人所為，且被告子○○、辛○○、庚○○及
    同案被告壬○○均堅決否認有為此部分之犯行，是既乏前開重利、恐嚇及毀損行
    為係被告子○○、辛○○、庚○○及同案被告壬○○所為而與其等所犯之前開常
    業重利犯行具有牽連犯之裁判上一罪之事證，該部分亦難於本案併為審理，附予
    敘明）。
二、核被告子○○、辛○○、庚○○三人所為，均係犯刑法第三百四十五條之常業重
    利罪；被告子○○另犯刑法第三百零五條之恐嚇危害安全罪、同法第三百零四條
    第一項之強制罪、同法第二百十七條之偽造署押罪、槍砲彈藥刀械管制條例第十
    一條第四項之未經許可，寄藏改造手槍罪、同條例第十二條第四項之未經許可，
    寄藏子彈罪（上開二罪部分起訴事實已載明，惟起訴法條誤引為槍砲彈藥刀械管
    制條例第十一條第四項之未經許可，持有改造手槍罪、同條例第十二條第四項之
    未經許可，持有子彈罪）。公訴人雖未敘及被告子○○、辛○○、庚○○三人所
    為如附表壹編號二、四至六、七、九、十八、十九、二十一、二十四、三十五、
    三十六所示之常業重利犯行，亦未敘及被告子○○所為如附表貳編號二、四、五
    所示之恐嚇危害安全及強制罪犯行，然前者與公訴人起訴書所載被告子○○、辛○○、庚○○三人所為之常業重利犯行間，具有常業犯之一罪關係，後者則與被
    告子○○所為之常業重利犯行間，具有牽連犯之裁判上一罪關係，而均為起訴效
    力所及，本院自應併為審理，附此敘明。又被告子○○、辛○○、庚○○與同案
    被告壬○○之間，就如附表壹所示之常業重利犯行，於被告辛○○、庚○○與同
    案被告壬○○受僱期間內，互有犯意之聯絡與行為分擔；被告子○○就如附表貳
    編號一至三、五所示之恐嚇危害安全及強制罪犯行，及被告子○○、同案被告壬○○、黃有盈及姓名年籍不詳之成年男子間，就如附表貳編號四所示之恐嚇危害
    安全及強制罪犯行，各具有犯意聯絡與行為分擔，均應論以共同正犯。再被告子
    ○○先後多次偽造如附表肆所示署押之犯行，係本於同一犯意之接續多次行為，
    為接續犯，應論以單純之一罪；又其以寄藏之意思而持有如附表所示具殺傷力
    之槍、彈，其持有槍枝及子彈之行為，為寄藏之當然結果，均不另論罪，且其以
    一行為寄藏如附表所示之槍、彈，為想像競合犯，應依刑法第五十五條規定，
    從一較重之未經許可，寄藏改造槍枝罪處斷。被告子○○先後多次所為如附表貳
    編號一至五所示之恐嚇危害安全及先後二次所為如附表貳編號四、五所示之強制
    犯行，均時間緊接，犯罪構成要件相同，顯係基於概括之犯意反覆為之，均為連
    續犯，應依連續犯之規定，各論以一罪，並均加重其刑。被告子○○所犯上開常
    業重利犯行，與恐嚇危害安全及強制犯行間，具有方法、結果之牽連關係，應依
    刑法第五十五條之規定，從一較重之常業重利罪處斷（公訴人認被告子○○所為
    常業重利與恐嚇危害安全犯行間，係屬各別起意之數罪關係，容有誤會，併予敘
    明）。被告子○○所犯上開常業重利、未經許可，寄藏改造手槍及偽造署押三罪
    間，犯意各別，行為互殊，應予分論併罰。另被告庚○○其前曾於八十五年八月
    十六日，因非法吸用化學合成麻醉藥品、非法販賣化學合成麻醉藥品及無故攜帶
    刀械犯行，經臺灣南投地方法院分別判處有期徒刑五月、五年十月、三月，並定
    應執行刑為有期徒刑六年二月確定，入監後於八十九年六月五日假釋付保護管束
    ，上開保護管束期間已於九十一年九月十三日屆滿未經撤銷而視為執行完畢，有
    臺灣彰化地方法院檢察署刑案資料查註紀錄表、臺灣高等法院被告全國前案紀錄
    表各一份在卷可考，其於五年以內再犯本件有期徒刑以上之常業重利罪，為累犯
    ，應依刑法第四十七條之規定加重其刑（最高法院八十一年度台非字第一八一號
    、八十九年度台上字第三九二號裁判意旨參照）。爰審酌被告子○○、辛○○、
    庚○○之素行、犯罪之動機、目的、手段、對如附表壹、貳所示被害人所生之危
    害、被告辛○○、庚○○受僱參與常業重利犯行之程度、期間、被告子○○寄藏
    槍、彈之數量非少，對社會治安之影響重大、其冒名應訊偽造署押，對警察機關
    犯罪偵查之正確性、鄭政祐本人之損害及被告子○○、辛○○、庚○○犯罪後之
    態度等一切情狀，分別量處如主文第一項至第三項所示之刑，並就被告子○○併
    科罰金部分諭知易服勞役之折算標準，及定其應執行之刑及併科罰金部分諭知易
    服勞役之折算標準，另就被告庚○○部分諭知易科罰金之折算標準，以示懲儆。
三、扣案之行動電話三支【計有：門號0000000000號（ＭＯＴＯＲＯＬＡ
    廠牌）、0000000000號（ＳＡＧＥＭ廠牌）、0000000000
    號（ＢＥＮＱ廠牌）各一支】，係被告子○○所有、供經營常業重利借款聯絡之
    用一節，已據被告子○○供明在卷，均應依刑法第三十八條第一項第二款之規定
    併予宣告沒收之。又扣案如附表所示具有殺傷力之槍、彈，均屬違禁物，應依
    刑法第三十八條第一項第一款規定宣告沒收之。再被告子○○所偽造如附表肆所
    示之「鄭政祐」署押，則均應依刑法第二百十九條規定宣告沒收之。
四、公訴意旨另略以：被告子○○、辛○○、庚○○與同案被告壬○○共同基於概括
    之犯意聯絡，於催討利息或本金不遂時，即出言「不繳試試看」、「準備跑路」
    、「斷手斷腳」．．．等語，及以棒球棍（未扣案）損害借款人住家門窗，或對
    住家噴漆（未扣案）之加害生命、身體、財產方法（毀損部分未據告訴），恐嚇
    借款人應按期支付利息或本金，致借款人因而心生畏懼並危害於安全，其具體情
    形分別為：(1)於九十一年五月二十日後某日，前往被害人陳碧鴻位於彰化縣溪州
    鄉成功村頂寮巷五號前，打破大門玻璃；(2)又於九十一年九月十八日、同年十月
    五日，前往被害人鄭和閔住處，砸破玻璃及以油漆潑鐵門；(3)再於九十一年九月
    二十四日前往被害人林玉英住處，打破玻璃；(4)另於九十一年九月十九日，前往
    被害人黃成貴住處，打破門窗，因認被告子○○、辛○○、庚○○此部分均另涉
    有刑法第三百零五條之恐嚇危害安全罪嫌（前開所涉毀損罪嫌部分均未據告訴）
    。按犯罪事實應依證據認定之，無證據不得認定犯罪事實，刑事訴訟法第一百五
    十四條第二項定有明文。訊據被告子○○、辛○○、庚○○均堅決否認涉有何前
    開恐嚇危害安全犯行，被告子○○、辛○○均辯稱：討債時只有對借款人講話比
    較大聲而已等語，被告庚○○辯稱：沒有恐嚇一語。經查：有關起訴事實記載被
    告子○○等以出言「不繳試試看」、「準備跑路」、「斷手斷腳」之方式恐嚇一
    節，並未載明被害人，卷內亦乏為上開指證之被害人資料；又起訴事實所載打破
    玻璃、門窗等行為，本質係屬毀損之行為，且起訴書對於所載噴漆之內容並未敘
    明，被告子○○等之前開毀損、噴漆行為，究是否符合刑法上所定恐嚇危害安全
    罪之以使人生畏佈心為目的，而通知「將來」加惡害之旨之構成要件，實有未明
    。此外，復查無其他積極確切之證據，足資證明被告子○○、辛○○、庚○○三
    人有何公訴人起訴事實所載此部分之恐嚇危害安全犯行，不能證明被告子○○、
    辛○○、庚○○三人犯有此部分之罪，惟此部分與前開被告子○○、辛○○、庚○○三人經本院判決有罪之常業重利犯行間，具有牽連犯之裁判上一罪關係，爰
    不另為無罪之諭知。
五、至：(1)臺灣彰化地方法院檢察署九十二年偵字第一七九０、二六七二號移送併案
    部分略以：被告子○○、辛○○及同案被告壬○○共同基於常業重利之犯意聯絡
    ，於九十年九月至年底間某日，在彰化縣田中鎮○○路某軍營附近，借款五萬元
    與被害人廖芳新，利息每十天一期，每期一萬二千元，並於借款十天後前往被害
    人廖芳新住處打破玻璃；又於九十一年三、四月間，前往如附表壹編號七所示張
    淑華之住處，在鐵門上噴漆，因認被告子○○、辛○○及同案被告壬○○共同另
    涉有常業重利罪及恐嚇危害安全罪等罪嫌。(2)又臺灣彰化地方法院檢察署九十二
    年偵字第二六九三號移送併案部分略以：被告辛○○與丑○○（所涉重利等罪嫌
    ，已由檢察官另行偵查處理）與二名不詳姓名成年男子，基於共同犯意之聯絡，
    於九十二年二月十九日下午三時三十分許，同往彰化縣埔心鄉○○村○○路○段
    五九四巷八號被害人黃穗成住處，向被害人黃穗成追討其前向被告子○○所經營
    之地下錢莊之借款，因被害人黃穗成無法還債，其中一名較胖男子即出言稱：「
    如果不跟我們處理，就要你的住處不得安寧。」等語，並持木棍打破被害人黃穗
    成住家玻璃，及以身體撞擊黃穗成之母親黃楊含（倒下，未受傷），以上開加害
    生命、身體、財產之方法，恐嚇被害人黃穗成及其母黃楊含，致生危害於其等之
    安全，被害人黃穗成見狀害怕，隨即交付二萬元與丑○○等人，因認被告辛○○
    此部分另涉有恐嚇危害安全罪嫌。(3)再臺灣彰化地方法院檢察署九十二年偵字第
    四五一一號移送併案部分（其中移送併案如附表壹編號十八所示之常業重利犯行
    ，業經本院併為審理）另略以：被告子○○及同案被告壬○○二人，於九十一年
    七月十八日上午，前往被害人張怡婷之住處，以打破鋁門窗及展示櫃玻璃之加害
    財產方法，恐嚇被害人張怡婷應按期支付利息或本金，使被害人張怡婷心生畏懼
    而危害於其安全，因認被告子○○及同案被告壬○○共同涉有恐嚇危害安全罪嫌
    。經查：
    （一）被害人廖芳新於警詢所稱之借款時間，係在本案被告子○○於九十年九月
    間另行起意租屋經營常業重利犯行之前，且其於偵查中陳稱：無法確認借款時間
    一語，復無被害人廖芳新簽發供借款擔保之本票可資查考借款日期，是有關被害
    人廖芳新借款部分，尚難率認為本案被告子○○所為常業重利犯行之起訴效力所
    及；（二）又有關前開檢察官移送併辦之被害人廖芳新、張淑華、張怡婷住處遭
    打破玻璃、噴漆部分，依其行為之性質，尚難認有何恐嚇危害安全之情事（理由
    同前揭理由欄四所述）；（三）再因被告子○○、辛○○於本案九十一年十月十
    日為警查獲後即均遭羈押在案，被告子○○並於九十二年一月二十二日接執行徒
    刑迄今，被告辛○○則於九十二年一月三十日經停止羈押出所，有被告子○○、
    辛○○二人之在監所最新資料報表各一份在卷可考。又被告子○○否認有指使被
    告辛○○等人向被害人黃穗成以恐嚇之方式討債，而有關被害人黃穗成遭恐嚇之
    時間係九十二年二月十九日，距離被告辛○○本案為警查獲之日已逾四月，且期
    間被告辛○○並遭羈押三個月又二十日之久，是被告辛○○等人縱有恐嚇被害人
    黃穗成之行為，核應屬另行起意之犯行，自難於本案併為審酌。（四）綜上所陳
    ，前開移送併辦部分與前開經本院判決有罪部分，均難認具有常業犯之實質一罪
    或連續犯之裁判上一罪關係，自非本院所得併為審理，均應退回檢察官為適法之
    處理，附予敘明。
據上論斷，應依刑事訴訟法第二百九十九條第一項前段，槍砲彈藥刀械管制條例第十
一條第四項、第十二條第四項，刑法第十一條前段、第二十八條、第三百四十五條、
第三百零四條第一項、第三百零五條、第二百十七條第一項、第五十五條、第四十七
條、第二百十九條、第五十一條第五款、第四十一條第一項前段、第四十二條第三項
、第三十八條第一項第一款、第二款，罰金罰鍰提高標準條例第一條前段、第二條，
判決如主文。
本案經檢察官邱鼎文到庭執行職務
中      華      民      國    九十四    年      一      月     十九     日
                                臺灣彰化地方法院刑事第二庭
                                  審判長法官  李  水  源
                                  法      官  廖  政  勝
                                  法      官  李  雅  俐
右正本證明與原本無異。
如不服本判決，應於判決送達後十日內，向本院提出上訴狀（須附繕本）。
告訴人或被害人對於判決如有不服具備理由請求檢察官上訴者，其上訴期間之計算係
以檢察官收受判決正本之日期為準。
                                  法院書記官  陳  秀  娟
中      華      民      國    九十四    年      一      月   二十七     日
附錄論罪科刑法條：
槍砲彈藥刀械管制條例第十一條第四項：
未經許可，持有、寄藏或意圖販賣而陳列第一項所列槍砲者，處一年以上七年以下有
期徒刑，併科新臺幣七百萬元以下罰金。
槍砲彈藥刀械管制條例第十二條第四項：
未經許可，持有、寄藏或意圖販賣而陳列子彈者，處五年以下有期徒刑，併科新臺幣
三百萬元以下罰金。
刑法第二百十七條第一項：
偽造印章、印文或署押，足以生損害於公眾或他人者，處三年以下有期徒刑。
刑法第三百零四條第一項：
以強暴、脅迫使人行無義務之事或妨害人行使權利者，處三年以下有期徒刑、拘役或
三百元以下罰金。
刑法第三百零五條：
以加害生命、身體、自由、名譽、財產之事，恐嚇他人致生危害於安全者，處二年以
下有期徒刑、拘役或三百元以下罰金。
刑法第三百四十五條：
以犯前條之罪為常業者，處五年以下有期徒刑，得併科三千元以下罰金。
附表壹：
┌──┬───┬─────┬─────────┬────────┬───────┐
│編號│借款人│  時 間   │  借  貸  本  金  │    利   息     │質  押  物  品│
│    │      │          │                  │                │              │
├──┼───┼─────┼─────────┼────────┼───────┤
│一  │周清濃│九十年九月│四萬元，預扣利息八│利息十天一期，每│身分證一張、簽│
│    │      │二十二日上│千元，實拿三萬二千│期八千元。      │發面額四萬元之│
│    │      │午十時許  │元。              │                │本票一張。    │
├──┼───┼─────┼─────────┼────────┼───────┤
│二  │周華興│九十年十月│二萬元，預扣利息四│利息十天一期，每│身分證一張、簽│
│    │      │十一日    │千元及手續費一千元│期四千元。      │發面額四萬元之│
│    │      │          │，實拿一萬五千元。│                │本票一張。    │
├──┼───┼─────┼─────────┼────────┼───────┤
│三  │曾駿騰│九十年十一│三萬元，預扣利息六│利息十天一期，每│身分證一張、簽│
│    │      │月二日下午│千元及手續費一千元│期六千元。      │發面額六萬元之│
│    │      │二時許    │，實拿二萬三千元。│                │本票一張。    │
├──┼───┼─────┼─────────┼────────┼───────┤
│四  │吳榮順│九十年十一│二萬元，預扣利息四│利息十天一期，每│身分證一張、簽│
│    │      │月中旬    │千元，實拿一萬六千│期四千元。      │發面額四萬元之│
│    │      │          │元。              │                │本票一張。    │
├──┼───┼─────┼─────────┼────────┼───────┤
│五  │壬○○│九十年年底│五萬元。          │利息十天一期，每│簽發面額十萬元│
│    │      │某日      │                  │期一萬元。      │之本票一張，並│
│    │      │          │                  │                │質押車牌號碼九│
│    │      │          │                  │                │Ｑ─五八四０號│
│    │      │          │                  │                │自小客車一部。│
├──┼───┼─────┼─────────┼────────┼───────┤
│六  │塗志安│九十一年一│三萬元，預扣利息六│利息十天一期，每│身分證一張、簽│
│    │      │月八日    │千元及「茶水費」四│期六千元。      │發面額六萬元之│
│    │      │          │千元，實拿二萬元。│                │本票一張。    │
├──┼───┼─────┼─────────┼────────┼───────┤
│七  │張淑華│九十一年一│三萬元，預扣第一期│第二期以後之利息│身分證一張、簽│
│    │      │月十日下午│利息九千元，實拿二│十天一期，每期六│發面額六萬元之│
│    │      │五時許    │萬一千元。        │千元。          │本票一張。    │
├──┼───┼─────┼─────────┼────────┼───────┤
│八  │陳柏焰│九十一年一│一萬元，預扣利息二│利息十天一期，每│身分證一張、簽│
│    │      │月十八日  │千元，實拿八千。  │期二千元。      │發面額二萬元之│
│    │      │          │                  │                │              │
├──┼───┼─────┼─────────┼────────┼───────┤
│九  │陳麗卿│九十一年二│七萬元，預扣利息一│利息十天一期，每│身分證一張、簽│
│    │      │月四日    │萬四千元，實拿五萬│期一萬四千元。  │發面額十四萬元│
│    │      │          │六千元。          │                │之本票一張。  │
├──┼───┼─────┼─────────┼────────┼───────┤
│十  │徐張秀│九十一年四│五萬元，預扣利息一│利息十天一期，每│身分證一張、簽│
│    │美    │月二十四日│萬元，實拿四萬元。│期一萬元。      │發面額十萬元之│
│    │      │下午一時許│                  │                │本票一張。    │
├──┼───┼─────┼─────────┼────────┼───────┤
│十一│甲○○│九十一年四│五萬元，實拿三萬八│利息十天一期，每│甲○○國民身分│
│    │      │月二十五日│千元              │期一萬元        │證一張、由吳榮│
│    │      │          │                  │                │聖、甲○○共同│
│    │      │          │                  │                │簽發之面額十萬│
│    │      │          │                  │                │元之本票一紙。│
├──┼───┼─────┼─────────┼────────┼───────┤
│十二│胡再興│九十一年四│三萬元，預扣利息六│利息十天一期，每│身分證一張、簽│
│    │      │月二十七日│千元，實拿二萬四千│期六千元。      │發面額六萬元之│
│    │      │下午二時許│元。              │                │本票一張。    │
├──┼───┼─────┼─────────┼────────┼───────┤
│十三│陳碧鴻│九十一年五│三萬元，預扣利息八│利息十天一期，每│身分證一張、簽│
│    │      │月十日（起│千二百元及手續費一│期八千二百元。  │發面額六萬元之│
│    │      │訴書誤載為│千元，實拿二萬零八│                │本票一張。    │
│    │      │二十日）下│百元。            │                │              │
│    │      │午十時許  │                  │                │              │
├──┼───┼─────┼─────────┼────────┼───────┤
│十四│廖彬全│九十一年六│六萬元，預扣利息一│利息十天一期，每│身分證一張、簽│
│    │      │月五日上午│萬二千元及手續費一│期一萬二千元。  │發面額十二萬元│
│    │      │十時許    │千元，實拿四萬七千│                │之本票一張。  │
│    │      │          │元。              │                │              │
├──┼───┼─────┼─────────┼────────┼───────┤
│十五│陳振嘉│第一次：  │第一次：          │十天一期，每一萬│身分證一張、每│
│    │      │九十一年六│一萬元，預扣利息二│元本金每期利息二│次均簽發面額為│
│    │      │月五日    │千元及手續費一千元│千元。          │借款金額加倍之│
│    │      │第二次：  │，實拿七千元。    │                │本票各一張。  │
│    │      │九十一年六│第二次：          │                │              │
│    │      │月二十日  │一萬元。          │                │              │
│    │      │第三次：  │第三次：          │                │              │
│    │      │九十一年七│一萬元，          │                │              │
│    │      │月二十六日│第四次：          │                │              │
│    │      │第四次：  │二萬元。          │                │              │
│    │      │九十一年八│                  │                │              │
│    │      │月三十日  │                  │                │              │
├──┼───┼─────┼─────────┼────────┼───────┤
│十六│謝松森│九十一年六│五萬元，預扣利息一│利息十天一期，每│身分證一張、簽│
│    │      │月十三日下│萬元及二千元手續費│期一萬元。      │發面額十萬元之│
│    │      │午一時許  │，實拿三萬八千元  │                │本票一張。    │
├──┼───┼─────┼─────────┼────────┼───────┤
│十七│劉昌朋│九十一年六│三萬元，預扣利息六│利息十天一期，每│身分證一張、簽│
│    │      │月十四日下│千元及手續費二千元│期六千元。      │發面額六萬元之│
│    │      │午三時許  │，實拿二萬二千元。│                │本票一張。    │
├──┼───┼─────┼─────────┼────────┼───────┤
│十八│張怡婷│九十一年六│二萬元，預扣利息四│利息十天一期，每│身分證一張、並│
│    │      │月十六日下│千元及手續費一千元│期四千元。      │簽發面額四萬元│
│    │      │午四時許  │，實拿一萬五千元  │                │之本票一張。  │
├──┼───┼─────┼─────────┼────────┼───────┤
│十九│陳世宗│九十一年六│借二萬元，預扣利息│利息十天一期，每│身分證一張、簽│
│    │      │、七月間  │四千元，實拿一萬六│期四千元。      │發面額三萬元之│
│    │      │          │千元。            │                │本票一張。    │
│    │      │          │                  │                │              │
│    │      │          │                  │                │              │
│    │      │          │                  │                │              │
│    │      │          │                  │                │              │
├──┼───┼─────┼─────────┼────────┼───────┤
│二十│蕭文溪│第一次：  │第一次：          │利息十天一期，每│身分證一張、第│
│    │      │九十一年七│二萬五千元，預扣利│一萬元本金每期二│一次簽發面額為│
│    │      │月一日    │息五千元及手續費一│千元。          │五萬元之本票一│
│    │      │第二次：  │千元，實拿一萬九千│                │張、第二次簽發│
│    │      │九十一年九│元。              │                │面額為三萬元之│
│    │      │月二十一日│第二次：          │                │本票一張。    │
│    │      │          │一萬五千元，      │                │              │
│    │      │          │預扣利息三千元手續│                │              │
│    │      │          │費一千元，實拿一萬│                │              │
│    │      │          │一千元。          │                │              │
├──┼───┼─────┼─────────┼────────┼───────┤
│二一│癸○○│九十一年七│四萬元，預扣利息八│利息十天一期，每│身分證一張    │
│    │      │月四日上午│千元及手續費一千元│期八千元。      │              │
│    │      │十時許    │，實拿三萬一千元。│                │              │
│    │      │          │                  │                │              │
├──┼───┼─────┼─────────┼────────┼───────┤
│二二│黃穗成│九十一年七│五萬元，預扣利息一│利息十天一期，每│身分證一張、簽│
│    │      │月二十二日│萬元，實拿四萬元。│期一萬元。      │發面額十萬元之│
│    │      │下午二時許│                  │                │本票一張。    │
├──┼───┼─────┼─────────┼────────┼───────┤
│二三│陳素如│九十一年七│五萬元，預扣利息一│利息十天一期，每│身分證一張、簽│
│    │      │月二十六日│萬元及手續費二千元│期一萬元。      │發面額十萬元之│
│    │      │下午二時許│，實拿三萬八千元。│                │本票一張。    │
├──┼───┼─────┼─────────┼────────┼───────┤
│二四│陳清文│第一次：  │二次均各借款二萬元│利息十天一期，每│身分證一張、二│
│    │      │九十一年七│。                │期四千元。      │次借款均各簽發│
│    │      │月三十日  │                  │                │面額二萬元之本│
│    │      │第二次：  │                  │                │票各一張。    │
│    │      │九十一年九│                  │                │              │
│    │      │月十三日  │                  │                │              │
├──┼───┼─────┼─────────┼────────┼───────┤
│二五│陳泓和│第一次：  │二次借款各借本金四│利息十天一期，每│身分證一張、每│
│    │      │九十一年八│萬元，均各預扣利息│期均八千元。    │次各簽發面額八│
│    │      │月一日    │八千元，每次均實拿│                │萬元之本票一張│
│    │      │第二次：  │實拿三萬二千元。  │                │。            │
│    │      │九十一年九│                  │                │              │
│    │      │月十六日  │                  │                │              │
├──┼───┼─────┼─────────┼────────┼───────┤
│二六│鄭和閔│九十一年八│六萬元，預扣利息一│利息十天一期，每│身分證一張、簽│
│    │      │月二日下午│萬二千元及手續費一│期一萬二千元。  │發面額十二萬元│
│    │      │四時許    │千元，實拿四萬七千│                │之本票一張。  │
│    │      │          │元。              │                │              │
├──┼───┼─────┼─────────┼────────┼───────┤
│二七│張詩如│九十一年八│一萬元，預扣利息二│利息十天一期，每│身分證一張、簽│
│    │      │月三日    │千元及手續費五百元│期二千元。      │發面額二萬元之│
│    │      │          │，實拿七千五百元。│                │本票一張。    │
├──┼───┼─────┼─────────┼────────┼───────┤
│二八│林金雀│九十一年八│五萬元，預扣利息一│利息十天一期，每│身分證一張，簽│
│    │      │月八日上午│萬元，實拿四萬元。│期一萬元。      │發面額十萬元之│
│    │      │十時許    │                  │                │本票一張。    │
├──┼───┼─────┼─────────┼────────┼───────┤
│二九│黃梓坊│九十一年八│二萬元，預扣利息四│利息十天一期，每│身分證一張、簽│
│    │      │月十六日上│千元，實拿一萬六千│期四千元。      │發面額四萬元之│
│    │      │午十時許  │元                │                │本票一張      │
├──┼───┼─────┼─────────┼────────┼───────┤
│三十│賴敏昌│九十一年八│二萬元，預扣利息四│利息十天一期，每│身分證一張、簽│
│    │      │月十六日中│千元及手續費一千元│期四千元。      │發面額四萬元之│
│    │      │午十二時許│，實拿一萬五千元。│                │本票一張。    │
├──┼───┼─────┼─────────┼────────┼───────┤
│三一│黎煥唐│九十一年八│二萬五千元。      │十天一期，每期二│身分證一張、簽│
│    │      │月二十一日│                  │千五百元        │發面額五萬元之│
│    │      │下午九時許│                  │（已繳四期一萬元│本票一張。    │
│    │      │          │                  │）。            │              │
├──┼───┼─────┼─────────┼────────┼───────┤
│三二│陳苓玉│九十一年八│三萬元，預扣利息六│利息十天一期，每│身分證一張、簽│
│    │      │月二十六日│千元及手續費一千元│期六千元。      │發面額六萬元之│
│    │      │下午二時許│。                │                │本票一張。    │
├──┼───┼─────┼─────────┼────────┼───────┤
│三三│林玉英│九十一年九│一萬五千元，預扣利│利息十天一期，每│機車駕照一張、│
│    │      │月二日上午│息三千元，實拿一萬│期三千元。      │簽發面額三萬元│
│    │      │十一時許  │二千元。          │                │之本票一張。  │
├──┼───┼─────┼─────────┼────────┼───────┤
│三四│吳佩玉│九十一年九│五千元，預扣利息一│利息十天一期，每│身分證一張、簽│
│    │      │月二日下午│千元及手續費五百元│期一千元。      │發面額一萬元之│
│    │      │一時許    │，實拿三千五百元。│                │本票一張。    │
├──┼───┼─────┼─────────┼────────┼───────┤
│三五│沈幸弘│九十一年九│一萬五千元，預扣利│利息十天一期，每│身分證一張、簽│
│    │      │月三日下午│息三千元及手續費五│期三千元。      │發面額三萬元之│
│    │      │二時許    │百元，實拿一萬一千│                │本票一張。    │
│    │      │          │五百元。          │                │              │
│    │      │          │                  │                │              │
│    │      │          │                  │                │              │
│    │      │          │                  │                │              │
│    │      │          │                  │                │              │
├──┼───┼─────┼─────────┼────────┼───────┤
│三六│洪明華│九十一年九│一萬元，預扣利息二│利息十天一期，每│身分證一張、簽│
│    │      │月初      │千元及手續費一千元│期二千元。      │發面額二萬元之│
│    │      │          │，實拿七千元。    │                │本票一張。    │
│    │      │          │                  │                │              │
│    │      │          │                  │                │              │
│    │      │          │                  │                │              │
│    │      │          │                  │                │              │
├──┼───┼─────┼─────────┼────────┼───────┤
│三七│蕭阿順│九十一年九│二萬五千元，預扣利│利息十天一期，每│身分證一張、簽│
│    │      │月九日中午│息五千元，實拿二萬│期五千元。      │發面額五萬元之│
│    │      │二時許    │元                │                │本票一張      │
│    │      │          │                  │                │              │
│    │      │          │（蕭阿順乃因須用錢│                │              │
│    │      │          │而急迫）          │                │              │
├──┼───┼─────┼─────────┼────────┼───────┤
│三八│黃成貴│九十一年九│五萬元，預扣利息一│利息十天一期，每│身分證一張、簽│
│    │      │月九日下午│萬二千元，實拿三萬│期八千元。      │發面額十萬元之│
│    │      │四時二十分│八千元。          │                │本票一張。    │
│    │      │許        │                  │                │              │
├──┼───┼─────┼─────────┼────────┼───────┤
│三九│黃子瓏│九十一年九│五萬元，預扣利息一│利息十天一期，每│身分證一張、簽│
│    │      │月九日    │萬元，實拿四萬元。│期一萬元。      │發面額十萬元之│
│    │      │          │                  │                │本票一張。    │
├──┼───┼─────┼─────────┼────────┼───────┤
│四十│啟銘│九十一年九│七萬元，預扣利息一│利息十天一期，每│身分證一張、簽│
│    │      │月十二日  │萬四千元及手續費一│期一萬四千元。  │發面額十四萬元│
│    │      │          │千元，實拿五萬五千│                │之本票一張。  │
│    │      │          │元。              │                │              │
├──┼───┼─────┼─────────┼────────┼───────┤
│四一│黃永祿│九十一年九│二萬元，預扣利息四│利息十天一期，每│身分證一張、簽│
│    │      │月十四日下│千元及手續費一千元│期四千元。      │發面額四萬元之│
│    │      │午三時許  │，實拿一萬五千元。│                │本票一張。    │
├──┼───┼─────┼─────────┼────────┼───────┤
│四二│莊慧如│九十一年九│一萬元，預扣利息二│利息十天一期，每│身分證一張、簽│
│    │      │月十六日  │千元，實拿八千元。│期二千元。      │發面額二萬元之│
│    │      │          │                  │                │本票一張。    │
├──┼───┼─────┼─────────┼────────┼───────┤
│四三│鄭麗珠│九十一年九│四萬元，預扣利息八│利息十天一期，每│身分證一張、簽│
│    │      │月十七日中│千元及一千元手續費│期八千元。      │發面額八萬元之│
│    │      │午十二時許│，實拿三萬一千元。│                │本票一張。    │
├──┼───┼─────┼─────────┼────────┼───────┤
│四四│吳淑珍│九十一年九│借款五萬元，預扣第│利息十天一期，每│交付身分證一張│
│    │      │月二十三日│一期利息九千元，實│期九千元        │並簽發面額十萬│
│    │      │下午      │拿四萬一千元      │                │元之本票一張  │
├──┼───┼─────┼─────────┼────────┼───────┤
│四五│曾文隆│九十一年九│三萬元，預扣利息六│利息十天一期，每│身分證一張、簽│
│    │      │月二十六日│千元及手續費一千元│期六千元。      │發面額六萬元之│
│    │      │下午二時許│，實拿二萬三千元。│                │本票一張。    │
├──┼───┼─────┼─────────┼────────┼───────┤
│四六│鄭美謙│九十一年十│五千元，預扣利息一│利息十天一期，每│身分證一張、面│
│    │      │月一日上午│千元，實拿四千元。│期一千元。      │額一萬元之本票│
│    │      │十一時許  │                  │                │一張。        │
├──┼───┼─────┼─────────┼────────┼───────┤
│四七│張美珍│九十一年十│二萬元，預扣利息四│利息十天一期，預│身分證一張、簽│
│    │      │月四日下午│千元及一千元手續費│扣第一期利息四千│發面額四萬元之│
│    │      │二時許    │，實拿一萬五千元  │元，手續費一千元│本票一張      │
├──┼───┼─────┼─────────┼────────┼───────┤
│四八│蕭瓊│九十一年十│五萬元，預扣利息一│利息十天一期，每│身分證一張、簽│
│    │珠    │月八日上午│萬元，實拿四萬元。│期一萬元。      │發面額十萬元之│
│    │      │十一時三十│                  │                │本票一張。    │
│    │      │分許      │                  │                │              │
├──┼───┼─────┼─────────┼────────┼───────┤
│四九│許肇源│九十一年十│二萬元，借款時預扣│利息十天一期，每│身分證一張、簽│
│    │      │月八日上午│第一期利息四千元，│期四千元。      │發面額四萬元之│
│    │      │十一時許  │並扣手續費一千元，│                │本票一張      │
│    │      │          │實拿一萬五千元。  │                │              │
└──┴───┴─────┴─────────┴────────┴───────┘
附表貳：
┌──┬─────┬──────┬──────┬────────────┐
│編號│ 被 害 人 │  時    間  │ 地      點 │  恐    嚇    情    形  │
├──┼─────┼──────┼──────┼────────────┤
│一  │ 吳文得   │九十一年五月│第一次：    │二次均出言稱：若沒還錢，│
│    │（為借款人│初前、後二日│在吳得所經營│就要該全家人斷手、斷腳  │
│    │甲○○之父│            │位於彰化縣埤│等語。                  │
│    │親）      │            │頭鄉○○路上│                        │
│    │          │            │之向日葵檳榔│                        │
│    │          │            │攤。        │                        │
│    │          │            │第二次：    │                        │
│    │          │            │於彰化縣社頭│                        │
│    │          │            │鄉消費市場。│                        │
├──┼─────┼──────┼──────┼────────────┤
│二  │詹金蔥    │九十一年七月│彰化縣埔心鄉│出言稱：如不還錢，要毀損│
│    │（為借款人│間          │大華村大明路│房子。                  │
│    │吳榮順之妻│            │二０五號    │                        │
│    │）        │            │            │                        │
├──┼─────┼──────┼──────┼────────────┤
│三  │  陳素如  │自九十一年七│彰化縣員林鎮│多次出言向陳素如稱：如不│
│    │          │月二十六日後│三愛里四鄰建│還錢，將對家人不利等語。│
│    │          │某日起至九十│國路二二九巷│                        │
│    │          │一年八月初某│七號四樓    │                        │
│    │          │日止        │            │                        │
├──┼─────┼──────┼──────┼────────────┤
│四  │  癸○○  │九十一年八月│彰化縣溪湖鎮│由子○○囑由壬○○、黃有│
│    │          │六日下午四時│果菜市場北側│盈與真實姓名、年籍不詳之│
│    │          │許          │            │成年男子，共同前往上開地│
│    │          │            │            │點，由壬○○出言稱：要還│
│    │          │            │            │本金四萬元，否則再打妳及│
│    │          │            │            │對你家人不利等加害生命、│
│    │          │            │            │身體之事，恐嚇癸○○；並│
│    │          │            │            │由前開不詳姓名之成年男子│
│    │          │            │            │強取癸○○之手機一支，而│
│    │          │            │            │妨害癸○○行使該手機之權│
│    │          │            │            │利。                    │
├──┼─────┼──────┼──────┼────────────┤
│五  │  張詩如  │九十一年八月│彰化縣社頭鄉│因無錢付利息，遭子○○毆│
│    │          │十三日      │清水岩露營區│打臉部二下（傷害部分未據│
│    │          │            │大門口      │告訴），並強行取走手機一│
│    │          │            │            │支，妨害張詩如使手該手機│
│    │          │            │            │之權利。                │
└──┴─────┴──────┴──────┴────────────┘
附表：
一、仿ＷＡＬＴＨＥＲ廠半自動手槍製造之金屬玩具手槍換裝土造金屬槍管而成之改
    造手槍一枝（槍枝管制編號00000000號）。
二、仿ＢＥＲＥＴＴＡ廠半自動手槍製造之金屬玩具手槍換裝土造金屬槍管而成之改
    造手槍一枝（槍枝管制編號0000000000）。
三、制式子彈二顆（口徑均為九ｍｍ）。
四、制式步槍彈一顆（口徑五點五六ｍｍ）。
五、制式子彈四顆（口徑均為零點四五吋）。
六、土造子彈二顆（均係由土造金屬彈殼加裝直徑約七點九ｍｍ金屬彈頭而成之土造
    子彈；為警查扣計有三顆，於鑑驗時經採樣一顆試射）。
七、仿ＢＥＲＥＴＴＡ廠半自動手槍製造之金屬玩具手槍換裝土造金屬槍管、土造金
    屬撞針及土造金屬槍機改造而成之改造手槍一枝（槍枝管制編號0000000
    000號）。
八、土造鋼管槍一枝（可擊發十二ＧＡＵＧＥ制式霰彈，槍枝管制編號000000
    0000號）。
九、改造子彈三顆（均係由玩具金屬彈殼加裝土造金屬彈頭改造而成，為警查扣計有
    四顆，於鑑驗時經採樣一顆試射）。
十、制式霰彈一顆（係口徑十二ＧＡＵＧＥ制式霰彈）。
附表肆：
一、彰化縣警察局北斗分局九十一年十月十日下午三時二十分許起至下午四時五十分
    許止之警訊筆錄上偽造之「鄭政祐」署押（每份上有偽造署名一枚、偽造指印四
    枚）。
二、本院九十一年度聲搜字第一五二一號搜索票上偽造之「鄭政祐」署名及指印各一
    枚。
三、彰化縣警察局北斗分局九十一年十月十日搜索扣押筆錄上偽造之「鄭政祐」署押
    （每份有偽造署名及指印各一枚）。
四、彰化縣警察局北斗分局九十一年十月十日執行扣押證明書上偽造之「鄭政祐」署
    押（每份有偽造署名及指印各一枚）。
五、彰化縣警察局北斗分局九十一年十月十日扣押物品目錄表上偽造之「鄭政祐」署
    押（每份有偽造署名及指印各一枚）。
